【裁判字號】    98,易,21
【裁判日期】    980209
【裁判案由】    違反商標法
【裁判全文】
臺灣臺中地方法院刑事判決                98年度易字第21號
公  訴  人  臺灣臺中地方法院檢察署檢察官
被      告  丙○○
上列被告因違反商標法案件，經檢察官提起公訴（97年度偵字第
15335、18787、22990、29042號），本院判決如下：
    主    文
丙○○共同明知為未得商標權人同意，於同一之商品，使用相同
之註冊商標之商品而販賣，處有期徒刑玖月，併科罰金新臺幣伍
萬元，罰金如易服勞役，以新臺幣壹仟元折算壹日。扣案如附表
所示之物品均沒收。
    犯罪事實
一、丙○○明知如附件編號一至二十四所示之商標圖樣（其審定
    字號、申請人、商標圖樣、專用期限、指定使用商品名稱均
    詳如附件商標資料所示），分別係美商迪西鞋具公司、英商
    布拜里公司、法商拉克斯蒂股份有限公司、美商唐美希緋格
    許可有限責任公司、香港商‧時運達有限公司、美商卡文克
    雷恩商標信託公司、美商A＆F商標公司、美商利惠公司、義
    大利商固喜歡固喜公司、義大利商吉安尼凡賽斯股份有限公
    司、瑞士商GA慕得芳公司、美商波露／羅蘭公司有限合夥、
    美商K史威斯公司、尚利國際股份有限公司等向我國經濟部
    中央標準局（現改制為智慧財產局）申請註冊登記並取得商
    標專用權之商標，近年在全球各式精品類市場行銷甚廣，品
    質均著有商譽，為業界及消費大眾所共知，且均仍在專用期
    間，未經商標專用權人授權，不得任意使用，竟分別與丁○○、己○○共同基於反覆販賣仿冒商標商品以營利之集合犯
    意，由丙○○自民國九十五年十二月間某日起，意圖販賣而
    自中國大陸地區多次向姓名年籍不詳之人販入如附表編號一
    至十六所示之仿冒商標商品，並分別於下列時間、地點為販
    賣及意圖販賣而陳列仿冒商標商品之行為：(一)自九十五年十
    二月底起至九十六年七月六日二十時止，以每小時新臺幣（
    下同）一百元之薪水雇用丁○○，在臺中市○○區○○路九
    十一號前攤位，以每雙一千六百八十元之價格販賣仿冒之DC
    球鞋與不特定多數人。(二)於某不詳時間，由丙○○自行在某
    不詳地點，將仿冒之TOMMY HILFIGER內褲及Calvin Klein
    內褲，以不詳價格批發販賣給其他不詳姓名之商家對外販售
    。(三)於九十七年年初，由丙○○自行在文華路九十一號附近
    擺攤，將仿冒之Odm手錶以不詳價格販賣與不特定多數人。
    (四)於九十七年八月十七日前某日，由丙○○將仿冒之POTER
    皮包陳列在臺中市○○區○○路八十三號對面攤位內。再於
    數日後，由己○○在上開地點以六百五十元之價格，將仿冒
    之POTE R皮包販賣與乙○○。(五)於九十七年九月十日及同年
    月十五日，由丙○○自行將仿冒之POTER皮夾及手提包陳列
    在臺中市○○區○○路八十三號前攤位內。(六)於九十七年十
    月二日二十時前某時許，由丙○○、己○○共同將如附表編
    號二十二所示之仿冒POTER皮包三個陳列在臺中市○○區○○路八十三號前攤位內。嗣分別於如附表所示之時間、地點
    ，為如附表所示之單位查獲如附表所示之仿冒商標商品及被
    告所有供犯罪所用之物。
二、案經內政部警政署保安警察第二總隊第一大隊第二中隊、臺
    中市警察局第二分局分別報告、法務部調查局臺中縣調查站
    移送臺灣臺中地方法院檢察署檢察官偵查起訴。
    理  由
壹、程序部分：
一、按現行刑事訴訟法為保障被告之反對詰問權，排除具有虛偽
    危險性之傳聞證據，以求實體真實之發見，於該法第一百五
    十九條第一項明定被告以外之人於審判外之言詞或書面陳述
    ，除法律有規定者外，不得作為證據。又被告以外之人於審
    判外之陳述，雖不符前四條之規定（即刑事訴訟法第一百五
    十九條之一至同條之四），而經當事人於審判程序同意作為
    證據，法院審酌該言詞陳述或書面陳述作成時之情況，認為
    適當者，亦得為證據；當事人、代理人或辯護人於法院調查
    證據時，知有第一百五十九條第一項不得為證據之情形，而
    未於言詞辯論終結前聲明異議者，視為有前項之同意，刑事
    訴訟法第一百五十九條之五定有明文。本件除被告丙○○爭
    執證人黃良賢於偵查中證詞之證據能力外，檢察官、被告並
    未就卷內其餘證據資料之證據能力有所爭執，且迄於言詞辯
    論終結前，均未主張有刑事訴訟法第一百五十九條第一項不
    得為證據之情形，是應認已同意卷內其餘證據均得作為證據
    ，且經本院審酌後，認無不適當之情形，應認本案調查之卷
    內其餘證據均有證據能力，合先敘明。
二、復按除法律另有規定者外，不問何人，於他人之案件，有為
    證人之義務，而證人除未滿十六歲或因精神障礙，不解具結
    意義及效果者外，應命具結；又證人或鑑定人依法應具結而
    未具結者，其證言或鑑定意見，不得作為證據，刑事訴訟法
    第一百七十六條之一、第一百八十六條第一項、第一百五十
    八條之三分別定有明文。又刑事訴訟法第一百五十八條之三
    規定：「證人、鑑定人依法應具結而未具結者，其證言或鑑
    定意見，不得作為證據」，其立法理由乃在擔保該證言或鑑
    定意見，係據實陳述或公正誠實之可信性，故未依法具結者
    ，依證據絕對排除法則，當然無證據能力不得作為證據，自
    不得因當事人於審判程序之同意，或於法院調查證據時，知
    有同法第一百五十九條第一項不得為證據之情形，而未於言
    詞辯論終結前聲明異議，逕認未經具結之證言或鑑定意見，
    亦得作為證據，亦即適用同法第一百五十九條之五第一項第
    二項之情形時，亦應受同法第一百五十八條之三規定之限制
    （最高法院九十四年度臺上字第四四三八號、九十六年度臺
    上字第二六○○號、第六二一０號判決意旨參照）。查證人
    黃良賢於偵查中陳述時未經具結，且其無依法不得令具結之
    情形，揆諸上揭說明，其於偵查中之陳述，不得作為證據。
貳、實體部分：
一、訊據被告丙○○固坦承伊綽號為阿豹，並雇用丁○○為工讀
    生，惟矢口否認有何違反商標法犯行，辯稱：伊僅係於逢甲
    夜市擺設攤位販賣烙餅、女性飾品、精品，扣案之仿冒商標
    商品係倉庫合租人林明達所有，丁○○誤取而販售之，伊並
    不知情，檢察官起訴之販售仿冒PORTER包部分，己○○才是
    老闆，伊僅係在有客人時幫忙拿東西或看顧攤位等等，為警
    查獲當時伊正與己○○聊天，伊並未販售仿冒商標商品云云
    。惟查：
(一)、上開扣案之商品，均為仿冒商標商品乙節，業據告訴代理人
    李穎甄、戊○○、陳瑞凰、樊欣佩、張家鈺、龐書樵、甲○○、秦明芝分別於偵訊中指訴甚明（詳見九十七年度偵字一
    八七八七號卷第十三頁至第十四頁、九十七年度偵字一五五
    三五號卷第十八頁至第十九頁、九十七年度偵字二二九九○
    號卷第十二至第十四頁），並有經濟部智慧財產局商標資料
    檢索服務資料共二十四紙附於本院卷可稽。且有英商布拜里
    公司委託鑑定證明書、法商拉克斯蒂股份有限公司委託鑑定
    報告書、美商唐美希緋格許可有限責任公司委託鑑定報告書
    、美商迪西鞋具公司委託鑑定報告書、美商A＆F商標公司委
    託鑑定報告、香港商‧時運達有限公司委託鑑定聲明書、義
    大利商固喜歡固喜公司委託鑑定證明書、卡文克雷恩商標信
    託公司委託鑑定報告、美商波露／羅蘭公司有限合夥委託鑑
    定報告書、美商利惠公司委託鑑定報告書、嘉裕股份有限公
    司（EMPORIO ARMANI）函、義大利商吉安尼凡賽斯股份有限
    公司委託鑑定證明書、美商K史威斯公司委託鑑定報告、尚
    利國際股份有限公司鑑定聲明書、商標權侵害鑑定報告各一
    件（分別詳見警卷一第九頁至十三頁、第十五頁至十八頁、
    第十九頁至第二十二頁、第三十九頁、第四十頁至第四十三
    頁、第六十七頁至第七十五頁、第八十頁至八十四頁、第八
    十五頁至八十七頁、第八十九頁至九十七頁、地九十九頁至
    一○三頁、九十七年度偵字第二二九九○號卷第九十五頁至
    九十六頁、九十七年度偵字二九○四二號卷第十至十一頁、
    九十七年度偵字第一五三五五號卷第二十九頁至第三十頁、
    警卷三第十八頁至第二十頁、警卷四第二十五頁至第三十五
    頁）及仿冒商標商品照片八十五張附卷可稽（詳見警卷一第
    一二二頁至第一三四頁、九十七年度偵字第一八七八七號卷
    第十八頁、九十六年度核退字第一九○九號卷第十一頁至十
    四頁、警卷三第二十三頁至第二十四頁、警卷四第十三頁至
    第十四頁），應堪認定。
(二)、又被告確有販賣、意圖販賣而販入及意圖販賣而陳列仿冒商
    標商品之犯行，有下列事證可資證明：
(1)、被告確有僱用丁○○販賣DC球鞋乙節，業據證人丁○○於偵
    查中具結證稱：「（電話？）阿豹0000000000、
    阿豹00000000000。」、「（手機上電話簿的阿
    豹是誰？為何手機號碼與丙○○相同？）就是丙○○。」、
    「（是丙○○僱用你？）是。時薪一百元。」、「（從何時
    起幫丙○○販賣仿冒的鞋子？）九十五年年底，一直到九十
    六年年中。」等語；於本院審理時則具結證稱：「（九十六
    年七月六日是否在文華路九十一號前，因為販賣仿冒DC運動
    鞋為警查獲？）是的。」、「（何時開始賣？）九十五年年
    底。」、「（你是否是老闆？）不是。我受僱。丙○○僱用
    我。」、「（薪水怎麼算？）時薪一百元。」、「（工作內
    容？）幫他賣東西，有飾品、手套、圍巾、鞋子、小東西吊
    飾等等。」、「（是否為警查獲販賣仿冒DC商標鞋子？）是
    的。」、「（這些東西怎麼來？）阿豹就是丙○○拿給我賣
    的。直接去倉庫拿出來賣，倉庫地址我忘記了，是文華路永
    興（新）巷，就是警察帶我去查獲的地點。」、「（鞋子一
    雙賣多少？）一千元。」、「（你在警詢陳述一千六百八十
    元。有何意見？）是一千六百八十元沒有錯。我剛剛說錯了
    。」、「（九十五年十二月底開始賣，賣幾雙出去？）十幾
    、二十雙有了。都在被查獲地點文華路九十一號攤位販賣。
    」、「（這些貨要去賣，你自己去搬貨，是否要記帳？）不
    用，就當天交現金給他，跟他說今天賣什麼東西，數量多少
    ，然後交錢給他。薪水部分是月結。」等語甚明。是依證人
    丁○○前開所述，被告確有自九十五年十二月底起，以每小
    時一百元之薪水雇用丁○○，在臺中市○○區○○路九十一
    號前攤位，以每雙一千六百八十元之價格販賣仿冒之DC球鞋
    與不特定多數人之犯行無訛。
(2)、又證人丁○○於偵查中另具結證稱：「（臺中市○○路永新
    巷北一弄三十六號倉庫是我開鎖讓保智進去，倉庫我平常有
    拿東西，所以有鑰匙，現場有鞋子、包包、內衣褲等。有仿
    冒DC、CK、TOMMY、GUCCI等東西都是阿豹丙○○的。」；「
    （阿豹是誰？）剛才庭上的丙○○。」、「（你所說的老闆
    是否是丙○○？）是。」、「（你販賣的東西是否幫他販賣
    ？）是。」、「（提示照片，東西都是他的？）是。」、「
    （丙○○的女朋友？）我知道叫阿娟，住北屯旅順路附近，
    我去過一、二次，有的仿冒的貨是寄到阿娟那裡，丙○○再
    去載，有時候丙○○和阿娟會一起去載，貨是從大陸那裡寄
    過來，丙○○都是打電話到那裡叫的，他直接打電話，寄到
    阿娟那裡因為比較近，逢甲那裡沒有收貨地址，因為白天沒
    有人在，阿娟家裡的人會簽收，阿娟在逢甲賣東西，店名叫
    「磁話當真」。阿娟有幫忙點過貨，她也有逢甲倉庫的鑰匙
    。他們會一起去阿娟她家一起載從大陸訂的仿冒品過來。如
    果貨賣完丙○○會叫我去補貨，手錶也是丙○○負責的。」
    、「（丙○○共有幾個點？）他住的地方有台中北屯路他買
    的地方及彰化，他女朋友知道。彰化有二個地點，他父親那
    裡及上次搜索的地點。」；「（陳孟娟和丙○○合夥開何店
    ？）賣磁鐵等東西，仿冒的東西是阿豹在外面賣，她幫忙盤
    點及整理。」、「（開庭之後你帶我們去倉庫搜索時是否當
    場有聯絡到阿豹？）有。他一直罵我，為何講出倉庫的地方
    ，應該帶去別人的倉庫，之前他開庭帶警察去的倉庫是以前
    承租的倉庫，現在是別人承租的倉庫，然後就掛掉了，我叫
    他過去說明，他沒有要過去。」；「（你何時起受僱於丙○○？）九十五年一、二月開始，幫他賣東西，包括仿冒的DC
    鞋子等，鞋子是我在賣，還有CK、TOMMY等仿冒內褲是他之
    前幫人家叫貨，批給一個人賣，之前被第四分局捉過，捉他
    的小隊長叫張文通，和我被捉的時間差一、二個月，之後就
    堆在倉庫那裡。還有ODM的手錶，他自己在逢甲夜市賣，去
    年暑假賣。」、「（你在搜索的倉庫遇到過誰？）老闆娘和
    丙○○和我會過去，我們三人都有鑰匙。樓下是放台車子的
    人在使用。」、「（老闆娘是誰？）阿娟。」、「（賣了之
    後錢交給誰？）交給丙○○。」、「（布拜里的手機套是誰
    賣的？）都有，阿娟也有。」、「（LV的皮夾誰在賣？）我
    不清楚。」、「（貨是誰進？）丙○○，寄到丙○○彰化的
    家及阿娟那裡。」、「（你曾聽過他叫何種貨？）都有，鞋
    子也有，叫貨之後半個月會送過來，寄到彰化或阿娟那裡。
    」等語；於本院審理時則具結證稱：「（這些東西怎麼來？
    ）阿豹就是丙○○拿給我賣的。直接去倉庫拿出來賣，倉庫
    地址我忘記了，是文華路永興（新）巷，就是警察帶我去查
    獲的地點。」、「（倉庫裡面放什麼？）他賣的東西都有放
    。二樓放丙○○賣的東西，一樓租給別人。二樓的東西都是
    丙○○進貨的。一樓放台車。」、「（如何去倉庫裡面拿東
    西來賣？）他有給我鑰匙。」、「（取貨多少是否要紀錄？
    ）不用。」、「（你帶警員到倉庫查獲物品，那些物品何人
    的？）丙○○，是丙○○進貨的，他叫我從他車上搬進去的
    ，他自己載來的。」、「（這些物品，如何知道是大陸來的
    ？）丙○○跟我講的。」、「（這些物品，除DC鞋子之外，
    你還有賣什麼東西？）我只有幫他賣DC的鞋子。」、「（其
    他扣案仿冒商標商品，其他部分，有無親眼看到丙○○賣出
    過？）我只有鞋子部分，我沒有親眼看過他賣出過。」、「
    （提示並告以要旨，對你在偵查中陳述，提到還有販賣其他
    廠牌物品，有何意見？）手錶丙○○自己賣，因為擺在旁邊
    ，有賣出過，我親眼看過，當時我還在那邊工作，是我被查
    獲之後，九十七年初，在文華路九十一號附近擺攤。CK、TO
    MMY不是丙○○自己賣，是批給別人賣，因為丙○○一直補
    貨，至於他賣給何人我不清楚。」、「（丙○○從大陸進貨
    ，何時進貨？）我在那邊工作時就有了。東西不一定什麼東
    西，陸續進貨，何時進貨我無法確定。貨到時，丙○○開銀
    色轎車載來，後來他換類似休旅車。他開車載貨來的頻率不
    一定。從我工作之後，他就一直有進貨。」等語。是依證人
    丁○○上揭所述，足見前開在被告倉庫內查扣之如附表編號
    一至十六所示之仿冒商標商品，均係由被告從大陸進貨；且
    被告另有將TOMMY HILFIGER內褲及Calvin Klein內褲，以不
    詳價格批發販賣給其他不詳姓名之商家對外販售；又被告於
    九十七年年初，亦自行在文華路九十一號附近擺攤，將Odm
    手錶以不詳價格販賣與不特定多數人。而除上開被告自行或
    僱用丁○○販賣之仿冒商標商品外，其餘在上開倉庫所查扣
    之仿冒商標商品，雖無積極證據證明被告有對外販出之行為
    ，然上開查扣之仿冒商品品牌、種類、數量繁多，且均係在
    被告倉庫所查獲，顯非被告購買供自己所用，而應係被告意
    圖供販賣而販入之仿冒商標商品無訛，是被告確有意圖販賣
    而販入如附表編號一至十六所示之仿冒商標商品之犯行，亦
    堪認定。
(3)、又被告確有販賣及意圖販賣而陳列仿冒之PORTER皮包之犯行
    ，亦經法務部調查局臺中縣調查站調查員乙○○於本院審理
    時具結證稱：「（本案臺中縣調查站移送被告違反商標法案
    件，你是否參與偵辦？）有。我有一次去逢甲逛街，時約九
    十七年八月，詳細時間不記得，是夏天。我經過攤販，看到
    丙○○販售PORTER包包。我當時向丙○○詢問價格，丙○○
    說七百多元。當時我覺得與市價不符。但是我無法確定是真
    品或是仿冒品。回到站裡面詢問學長應該如何處理這類案件
    。學長說可以去現場購買，然後送鑑定。八月十七號之前幾
    天，我去購買包包，這次己○○在販賣。我挑選褐色PORTER
    包包，己○○說算我便宜一點六百五十元。我付清價款然後
    拿到包包。第一次去丙○○一人在場，第二次己○○一人在
    場。」、「（買完包包之後如何處理？）送回站裡面請第三
    公正單位鑑定。鑑定單位說這不是真品。然後我們去現場蒐
    證，日期我不記得。」、「（提示調查站提出兩份現場照片
    ，是否是蒐證時間拍攝的？）這是搜索扣押之前拍攝的蒐證
    照片。九月十日現場蒐證。照片就是現場蒐證結果。請讓我
    看照片回答。」、「（蒐證情形如何？）九月十日晚上七點
    多左右，我們三人到現場，看到丙○○出來擺攤，他用髮箍
    箍頭髮。靠近攤位時，他會問要買什麼包包。若沒有人靠近
    ，他會距離他攤子一步距離。那天我們靠近攤位時，他問需
    要哪些樣式包包？他可以介紹給我們。當時現場看到PORTER
    包包，有拍攝現場販售情形，然後我們就離開了。現場包包
    數量我無法確定。」、「（蒐證之後，有什麼偵查作為？）
    聲請搜索票進行搜索扣押。確定日期不記得。當天晚上七點
    多、八點，我們到現場，看到丙○○、己○○，也是靠近攤
    位時，出示搜索票，表示我們身分。搜索過程中，丙○○表
    示說，為何可以搜索？他對搜索過程有質疑。我們表示有搜
    索票。之後我們問有沒有其他倉庫？倉庫地點？然後搜索倉
    庫地址文華路二十三號八號倉庫，我們有出示搜索票。丙○○對搜索範圍有意見，我們表示搜索票票載內容。八號倉庫
    上鎖，當時請轄區員警陪同搜索。」、「（靠近之前，丙○○、己○○、客人應對情形如何？）客人翻翻撿撿，應該剛
    剛靠近沒有多久。丙○○表示可以算便宜一點，百貨公司價
    格跟他的價格有差異諸如此類的。己○○在旁邊，她在場，
    在旁邊顧攤子。」、「（當天搜索有無拍照？）有。」、「
    （提示並告以要旨，搜索扣押筆錄上記載十月二日。有何意
    見？）就是當天。」、「（第二份照片是否是十月二日當天
    拍攝？）十月二十八日請他到調查站指認是否是當日照片，
    所以書寫十月二十八日。照片是十月二日拍攝內容。」、「
    （搜索扣押時，除攤位之外，為何知道要去另外地點文華路
    二十三號八號倉庫搜索？）我之前看過己○○從倉庫裡面拿
    東西出來擺在推車上，然後以推車推到攤位上。」、「（現
    場有無就此地點與他們確認過？）有，當時查獲之後，沿著
    路往前走，走幾百公尺，二十三號要進巷子的時候，巷子裡
    面有很多倉庫，上面有編號。我問己○○說：你們倉庫在哪
    裡？不是這邊嗎？她說：沒有，我們倉庫在其他地方。我說
    我看過你從這個地點把東西放上攤車，然後擺在在攤位上。
    她就沒有說話，然後跟我們走進去。」等語，並有臺中縣調
    查站所拍攝被告於九十七年九月十日在臺中市○○區○○路
    八十三號對面攤位販售PORTER皮包蒐證照片之二十四張、縣
    調站人員於九十七年十月二日在前開攤位及臺中市○○路二
    十三號內第八號倉庫搜索查扣之照片十八張在卷可稽（詳見
    警卷四第三十六頁至五十三頁），細觀上開照片內容，被告
    確有陳列、販售PORTER皮包之犯行，亦灼然甚明。又上開查
    扣之仿冒PORTER包雖數量眾多，且分別係在攤位及倉庫內所
    查獲，顯係供販賣所用之商品，然上開仿冒商品究竟係被告
    所販入或證人己○○所販入，尚屬未明，故尚無積極證據證
    明係被告所販入之物，附此敘明。
(三)、至被告雖辯稱：伊僅係於逢甲夜市擺設攤位販賣烙餅、女性
    飾品、精品，扣案之仿冒商標商品係倉庫合租人林明達所有
    ，丁○○誤取而販售之，伊並不知情，檢察官起訴之販售
    PORTER包部分，己○○才是老闆云云，而證人己○○於本院
    審理時亦附和證稱：伊才是販賣PORTER包的老闆，丙○○並
    沒有販賣云云。惟查：
(1)、被告先於警詢、偵查中辯稱伊並非僱用丁○○顧攤之阿豹，
    惟經丁○○於偵查中明確指證被告即為其老闆阿豹後，方於
    本院審理時坦承伊即為阿豹，並有僱用丁○○看顧攤位，其
    辯詞反覆，已屬可疑。
(2)、被告辯稱丁○○誤取商品販售部分：經查依證人丁○○前開
    所述，丁○○自九十五年年底即受僱於被告，則丁○○受僱
    期間非短，且被告自稱係以販賣烙餅、女性飾品、精品營生
    ，復與被告遭警查扣之球鞋、手機套、內褲、沙灘褲、手錶
    、外套、皮件等仿冒商標商品迥異，而丁○○為一般智慮正
    常之人，縱被告貨品均與他人商品同置一處，為何會有誤取
    林明達商品而為販售之情事，已難置信。再查證人丁○○於
    本院審理時亦明確證稱：「（這些貨要去賣，你自己去搬貨
    ，是否要記帳？）不用，就當天交現金給他，跟他說今天賣
    什麼東西，數量多少，然後交錢給他。薪水部分是月結。」
    等語，則若丁○○長期誤取他人商品販售，被告又豈有始終
    不知之理？是被告此部分所辯，實不足採。
(3)、被告辯稱係己○○販售仿冒PORTER皮包商品，伊僅係幫忙看
    顧攤位部分：經查被告與己○○共同於前開攤位販賣及陳列
    仿冒PORTER皮包商品之犯行，已經證人乙○○證述如前，則
    被告此部分所辯，亦不足採。
(四)、此外，並有如附表所示之仿冒商標商品及被告所有供違反商
    標法犯行所用之物扣案可資佐證。綜上所述，本件事證明確
    ，被告上開違反商標法犯行，堪以認定。
二、核被告丙○○所為，係犯商標法第八十二條之販賣仿冒商標
    商品罪。而按所謂輸入係指由國外運輸進入我國領土者而言
    ，至所謂我國之領土則以固有之領域為範圍，而國家之統治
    權係以獨立性與排他性行使於其領土之內，此不因領土之一
    部分由於某種事實上之原因暫時未能發揮作用而有異。是自
    大陸地區購買進入我國臺灣地區領域，並非刑法上之輸入；
    又按所謂販賣行為，並不以販入之後復行賣出為要件，祇要
    以營利為目的，而購入或賣出，有一於此，其犯罪即為完成
    （最高法院六十七年臺上字第二五００號、六十八年臺上字
    第六０六號判例意旨參照）。查被告意圖販賣而自中國大陸
    地區販入如附表編號一至十六所示之仿冒商標商品，仍屬販
    賣之行為。次按刑事法若干犯罪行為態樣，本質上原具有反
    覆、延續實行之特徵，立法時既予特別歸類，定為犯罪構成
    要件之行為要素，則行為人基於概括之犯意，在密切接近之
    一定時、地持續實行之複次行為，倘依社會通念，於客觀上
    認為符合一個反覆、延續性之行為觀念者，於刑法評價上，
    即應僅成立一罪，俾免有重複評價、刑度超過罪責與不法內
    涵之疑慮；學理上所稱集合犯之職業性、營業性或收集性等
    具有重複特質之犯罪均屬之，例如經營、從事業務、收集、
    販賣、製造、散布等行為概念者是（最高法院九十五年度臺
    上字第一○七九號判決意旨參照）。被告丙○○上揭販賣仿
    冒商標商品之營業性行為，係在密集期間內以相同之方式持
    續進行，未曾間斷，是此販賣仿冒商標商品之犯行，即具有
    反覆、延續實行之特徵，從而在行為概念上，縱有多次販賣
    、意圖販賣而陳列之舉措，仍應評價認係包括一罪之集合犯
    ，而不再依其各別販賣或意圖販賣而陳列之行為獨立論罪併
    合處罰。又集合犯乃集合多數犯罪行為而成立之獨立犯罪型
    態。其反覆之數行為間，不生連續犯、牽連犯或想像競合犯
    之問題（最高法院九十二年度臺上字第七０七七號判決意旨
    參照），故被告雖以一行為而販入數個不同商標專用權人之
    仿冒商標商品，亦無論以想像競合犯之必要。再者，共同正
    犯之意思聯絡，原不以數人間直接發生者為限，即有間接之
    聯絡者，亦包括在內。如甲分別邀約乙、丙犯罪，雖乙、丙
    間彼此並無直接之聯絡，亦無礙於其為共同正犯之成立，且
    共同正犯間，非僅就其自己實施之行為負其責任，並在犯意
    聯絡之範圍內，對於他共同正犯所實施之行為，亦應共同負
    責（最高法院七十七年度臺上字第二一三五號判例、三十二
    年度上字第一九０五號判例意旨參照）。被告與丁○○、己○○，就上開犯行間，互有犯意之聯絡及行為之分擔，均為
    共同正犯。又公訴意旨雖未就被告販出仿冒之TOMMY HILFIG
    ER內褲、Calvin Klein內褲及Odm手錶之犯行提起公訴，然
    被告此部分犯行與上揭起訴部分有集合犯之實質上一罪關係
    ，為起訴效力所及，本院自得併予審理。而公訴意旨雖另認
    被告尚有販賣仿冒之D＆G內褲之犯行，然公訴人始終未能提
    出任何積極證據證明該扣案之D＆G內褲係屬仿冒商標商品，
    是公訴意旨此部分認定尚屬無據，然公訴意旨認被告此部分
    犯行與前開論罪科刑部分為集合犯之實質上一罪關係，爰不
    另為無罪之諭知，均附此敘明。爰審酌被告丙○○前無不良
    素行，有臺灣高等法院被告前案紀錄表一件在卷可參，素行
    尚佳，然本案長時間販賣仿冒商標商品，且扣案之仿冒商標
    商品種類、數量眾多，行為破壞商品交易秩序，損害真正商
    品所表彰之商譽及品質，累及我國際名聲，暨被告在偵查中
    及本院審理時始終否認犯行，亦未與本案之商標專用權人等
    達成和解，賠償渠等所受損害之犯罪後態度等一切情狀，量
    處如主文所示之刑，併就所處罰金刑部分，諭知易服勞役之
    折算標準，以示懲儆。扣案如附表編號一至十六、十八至十
    九、二十二至二十三號所示之仿冒商標物品，為被告犯商標
    法第八十二條之罪所販賣之商品，應依同法第八十三條之規
    定，不問屬於被告與否均予宣告沒收。另扣案如附表編號十
    七、二十、二十一號所示之物，係被告所有供犯罪所用之物
    ，業據本院查明在卷，爰依刑法第三十八條第一項第二款之
    規定，併予宣告沒收。至其餘扣案物品，既非違禁物，亦無
    證據證明係被告所有供本案犯罪所用之物，爰均不宣告沒收
    。
據上論斷，應依刑事訴訟法第二百九十九條第一項前段，商標法
第八十二條、第八十三條，刑法第十一條、第二十八條、第四十
二條第三項、第三十八條第一項第二款，判決如主文。
中    華    民    國    98    年    2     月    9     日
                  刑事第八庭    法  官  黃炫中
以上正本證明與原本無異。
如不服本判決應於收受判決後10日內向本院提出上訴書狀，並應
敘述具體理由；其未敘述上訴理由者，應於上訴期間屆滿後20日
內向本院補提理由書（均須按他造當事人之人數附繕本）「切勿
逕送上級法院」。
                                書記官  黃珮華
中    華    民    國    98    年    2     月    9     日
附錄論罪科刑法條
商標法第82條
明知為前條商品而販賣、意圖販賣而陳列、輸出或輸入者，處
1 年以下有期徒刑、拘役或科或併科新臺幣 5 萬元以下罰金。
  附表：
 ┌──┬──────────┬────────────┬─────┬─────────┬──────────┐
 │編號│查扣時間、地點      │仿冒商品名稱            │數量      │商標專用權人      │查扣單位          │
 ├──┼──────────┼────────────┼─────┼─────────┼──────────┤
 │ 一 │九十六年七月六日    │DC球鞋                  │六雙      │美商迪西鞋具公司  │內政部警政署保安警察│
 │    │二十時零分許        │                        │          │                  │第二總隊第一大隊第三│
 │    │臺中市○○區○○路九│                        │          │                  │中隊                │
 │    │十一號前攤販        │                        │          │                  │                    │
 ├──┼──────────┼────────────┼─────┼─────────┼──────────┤
 │ 二 │九十七年四月十五日  │BURBERRY手機套          │一三０件  │英商布拜里公司    │內政部警政署保安警察│
 ├──┤十八時五十分許      ├────────────┼─────┼─────────┤第二總隊第一大隊第二│
 │ 三 │臺中市○○區○○路  │BURBERRY內褲            │二十四件  │英商布拜里公司    │中隊                │
 ├──┤永新巷北一弄三十六號├────────────┼─────┼─────────┤                    │
 │ 四 │                    │LACOSTE內褲             │六件      │法商拉克斯蒂股份有│                    │
 │    │                    │                        │          │限公司            │                    │
 ├──┤                    ├────────────┼─────┼─────────┤                    │
 │ 五 │                    │TOMMY HILFIGER內褲      │四八一件  │美商唐美希緋格許可│                    │
 │    │                    │                        │          │有限責任公司      │                    │
 ├──┤                    ├────────────┼─────┼─────────┤                    │
 │ 六 │                    │DC球鞋                  │三十二雙  │美商迪西鞋具公司  │                    │
 ├──┤                    ├────────────┼─────┼─────────┤                    │
 │ 七 │                    │Odm手錶                 │一四八只  │香港商‧時運達有限│                    │
 │    │                    │                        │          │公司              │                    │
 ├──┤                    ├────────────┼─────┼─────────┤                    │
 │ 八 │                    │Calvin Klein內褲        │一四三五件│美商卡文克雷恩商標│                    │
 │    │                    │                        │          │信託公司          │                    │
 ├──┤                    ├────────────┼─────┼─────────┤                    │
 │ 九 │                    │Abercrombie&Fitch沙灘褲 │六件  │美商A＆F商標公司  │                    │
 ├──┤                    ├────────────┼─────┼─────────┤                    │
 │ 十 │                    │Abercrombie&Fitch內褲   │三十五件  │美商A＆F商標公司  │                    │
 ├──┤                    ├────────────┼─────┼─────────┤                    │
 │十一│                    │LEVIS內褲               │十七件    │美商利惠公司      │                    │
 ├──┤                    ├────────────┼─────┼─────────┤                    │
 │十二│                    │GUCCI內褲               │三十六件  │義商固喜歡固喜公司│                    │
 ├──┤                    ├────────────┼─────┼─────────┤                    │
 │十三│                    │Versace內褲             │一一五件  │義商吉安尼凡賽斯股│                    │
 │    │                    │                        │          │份有限公司        │                    │
 ├──┤                    ├────────────┼─────┼─────────┤                    │
 │十四│                    │ARMANI內褲              │一一八件  │瑞士商GA慕得芳公司│                    │
 ├──┤                    ├────────────┼─────┼─────────┤                    │
 │十五│                    │POLO外套                │十一件    │美商波露／羅蘭公司│                    │
 │    │                    │                        │          │有限合夥          │                    │
 ├──┤                    ├────────────┼─────┼─────────┤                    │
 │十六│                    │K.SWISS球鞋             │二十二雙（│美商K史威斯公司   │                    │
 │    │                    │                        │起訴書誤載│                  │                    │
 │    │                    │                        │為三十二雙│                  │                    │
 │    │                    │                        │）        │                  │                    │
 ├──┼──────────┼────────────┼─────┼─────────┼──────────┤
 │十七│九十七年四月十五日  │阿豹名片                │一袋      │                  │內政部警政署保安警察│
 │    │二十二時二十分許    │                        │          │                  │第二總隊第一大隊第二│
 │    │彰化縣鹿港鎮○○街  │                        │          │                  │中隊                │
 │    │二十八巷二十一號    │                        │          │                  │                    │
 ├──┼──────────┼────────────┼─────┼─────────┼──────────┤
 │十八│九十七年九月十五日  │POTER皮夾               │十九個    │尚利國際股份有限公│臺中市警察局第二分局│
 │    │二十二時四十分許    │                        │          │司                │                    │
 ├──┤台中市○○區○○路八├────────────┼─────┼─────────┤                    │
 │十九│十三號前            │POTER手提包             │五十九個  │尚利國際股份有限公│                    │
 │    │                    │                        │          │司                │                    │
 ├──┤                    ├────────────┼─────┼─────────┤                    │
 │二十│                    │POTER標籤               │三張      │尚利國際股份有限公│                    │
 │    │                    │                        │          │司                │                    │
 ├──┤                    ├────────────┼─────┼─────────┤                    │
 │二一│                    │POTER進貨單             │一張      │尚利國際股份有限公│                    │
 │    │                    │                        │          │司                │                    │
 ├──┼──────────┼────────────┼─────┼─────────┼──────────┤
 │二二│九十七年十月二日    │POTER皮包               │三個      │尚利國際股份有限公│法務部調查局臺中縣調│
 │    │二十時許            │                        │          │司                │查站                │
 │    │台中市○○區○○路  │                        │          │                  │                    │
 │    │八十三號對面攤位    │                        │          │                  │                    │
 ├──┼──────────┼────────────┼─────┼─────────┼──────────┤
 │二三│九十七年十月二日    │POTER皮包               │六十個    │尚利國際股份有限公│法務部調查局臺中縣調│
 │    │二十時五十分許      │                        │          │司                │查站                │
 │    │台中市○○區○○路  │                        │          │                  │                    │
 │    │二十三號內八號倉庫前│                        │          │                  │                    │
 └──┴──────────┴────────────┴─────┴─────────┴──────────┘


司法院資訊處製作；財團法人民間司法改革基金會備份。
